臺灣彰化地方法院刑事裁定
111年度聲字第483號
聲  請  人  臺灣彰化地方檢察署檢察官   
受  刑  人  陳冠良



上列聲請人因受刑人數罪併罰有二裁判以上，聲請定其應執行刑
（111年度執聲字第249號），本院裁定如下：
    主  文
聲請駁回。
    理  由
一、聲請意旨略以：受刑人陳冠良因妨害自由等數罪，先後經判
    決確定如附表，應依刑法第53條、第51條第5款規定，定其
    應執行之刑，爰依刑事訴訟法第477條第1項聲請裁定等語。
二、按裁判確定前犯數罪者，併合處罰之；但有下列情形之一者
    ，不在此限：一、得易科罰金之罪與不得易科罰金之罪。二
    、得易科罰金之罪與不得易服社會勞動之罪。三、得易服社
    會勞動之罪與不得易科罰金之罪。四、得易服社會勞動之罪
    與不得易服社會勞動之罪；前項但書情形，受刑人請求檢察
    官聲請定應執行刑者，依第51條規定定之；數罪併罰，有二
    裁判以上者，依刑法第51條之規定，定其應執行之刑，刑法
    第50條、第53條分別定有明文。次按刑法第50條之規定，係
    賦予受刑人是否聲請合併定應執行刑之選擇權。受刑人有權
    就得易科罰金（或得易服社會勞動）之罪與不得易科罰金（
    或不得易服社會勞動）之罪，請求檢察官聲請法院合併定應
    執行刑，以符合其實際受刑之利益。至受刑人請求檢察官聲
    請定應執行刑後，得否撤回其請求及撤回之期限為何，法無
    明文，然上開規定既賦予受刑人選擇權利，而非科以選擇義
    務，除檢察官依受刑人請求，聲請法院定應執行刑，並經法
    院裁定已生效力，受刑人即應受拘束者外，自無不許撤回請
    求之理。而定應執行刑裁定係以書面審理為原則，無須行言
    詞辯論，暨裁定除有特別規定者（如刑事訴訟法第108條第2
    項前段）外，因宣示、公告或將其正本送達於當事人、代理
    人、辯護人及其他受裁判之人時始發生效力，故除受刑人上
    揭請求之意思表示有瑕疵或不自由情事者外，應認第一審管
    轄法院之裁定於生效致訴訟關係終結前，受刑人仍得任意表
    示撤回（最高法院110年度台抗字第317號裁定意旨參照）。
三、經查：
　㈠本件受刑人陳冠良因妨害自由等數罪，先後經法院判處如附
    表所示之刑，且均分別確定在案，此有判決書及臺灣高等法
    院被告前案紀錄表在卷可稽。而受刑人所犯如附表所示之罪
    ，有刑法第50條第1項但書之不得併合處罰情事，經受刑人
    請求檢察官就如附表所示之各罪聲請定其應執行之刑，此有
    刑法第50條第1項但書案件是否聲請定刑聲請書在卷可佐，
    是聲請人以本院為各該案犯罪事實最後判決之法院聲請定其
    應執行之刑，固非無據。
　㈡又定應執行刑，不僅攸關國家刑罰權之行使，於受刑人之權
    益亦有重大影響，除顯無必要或有急迫情形外，法院於裁定
    前，允宜予受刑人以言詞、書面或其他適當方式陳述意見之
    機會，程序保障更加周全（最高法院刑事大法庭110年度台
    抗大字第489號裁定意旨參照）。本件本院於裁定前，業於
    民國111年5月5日函詢受刑人對本件定應執行刑之意見，受
    刑人則具狀表示懇請法院暫緩審結，因其尚有案件繫屬於臺
    灣雲林地方法院，並於5月31日將開庭，故期法院能待另案
    審結後再行定刑等語，有答覆狀在卷可稽，先予敘明。
　㈢本件受刑人所犯如附表所示之罪，合於刑法第50條第1項但書
    之規定，依同條第2項規定，應由受刑人請求檢察官聲請定
    其應執行刑，始得依刑法第50條第2項規定定其應執行刑。
    旨因前揭數罪合併定應執行刑，造成原得易科罰金之罪無法
    單獨易科罰金，故賦予受刑人選擇權，以維其受刑利益。此
    既為受刑人之權利，非其義務，且數罪能否併合處罰既繫乎
    受刑人之意思，則在其行使該請求權後，至第一審管轄法院
    裁定生效，終結該訴訟關係前，應無不許其撤回之理。而受
    刑人上開意見雖未具體表示撤回請求之意，惟繹其真意應係
    不同意本院就如附表所示之罪刑合併定應執行刑之意，故認
    受刑人已變更其同意就附表所示之罪刑請求合併定刑之意，
    而有撤回其請求之意思表示。是以，受刑人於本院裁定前，
    既已變更其意向，而撤回其先前之請求，致本件定刑要件未
    獲充足，洵難認檢察官本件聲請定應執行刑為正當，應予駁
    回。
四、依刑事訴訟法第220條，裁定如主文。 　　
中    華    民    國   111    年    5     月    24    日
                  刑事第六庭    法  官  吳永梁
以上正本證明與原本無異。
如不服本裁定，應於裁定送達後5日內，向本院提出抗告狀。
中    華    民    國   111    年    5     月    24   日
                                書記官  黃碧珊
附表：
受刑人陳冠良定應執行刑案件一覽表
編號 罪名 宣告刑 犯罪日期 偵查（自訴）機關年度案號 最後事實審         確  定  判  決   備  註      法院 案     號 判決日期 法院 案      號 判決確定日期   1 妨害自由 有期徒刑4月 108年8月18日至108年8月19日 彰化地檢108年度偵字第8806號 彰化地院 110年度簡上字第59號 111.02.10 彰化地院 110年度簡上字第59號 111.02.10 彰化地檢111年度執字第1552號  2 槍砲彈藥刀械管制條例 有期徒刑6年 109年8月間至109年12月3日 彰化地檢109年度偵字第13829號、110年度偵字第1630號 中高分院 110年度上訴字第1804號 110.12.22 最高法院 110年度台上字第1379號 111.03.09 中高分檢111年度執字第26號